臺灣高等法院刑事判決　　　　　　　　94年度上易字第1107號
　　上　訴　人
　　即　被　告　丙○○
上列上訴人因竊盜案件，不服臺灣桃園地方法院94年度簡上字第
71號，中華民國94年4月29日第一審判決（起訴案號： 臺灣桃園
地方法院檢察署93年度偵字第17044號聲請簡易處刑判決， 及由
該署移送93年度偵字第18108號併案審理， 經原審認不宜簡易處
刑，改依通常程序審理），提起上訴，本院判決如下：
    主  文
上訴駁回。
    事  實
一、丙○○基於意圖為自己不法所有之概括犯意，為下列竊盜行
    為：
（一）於民國九十三年九月二十三日二十時許，行經桃園縣中壢
      市○○街六時巷三七號前，見廖秀邊所有，由丁○○使用
      之引擎號碼四ＤＹ─Ｏ八一四二九號機車停放於該處（該
      車原懸掛ＱＰＩ─八一六號車牌，於前開時、地該車牌已
      遭不詳人士取下），且其上鑰匙未取下，遂以該鑰匙開啟
      電門而竊取之，得手後供已騎用。
（二）復為恐其騎乘未懸掛車牌之機車而為警盤查，遂於九十三
      年九月二十三日二十一時，至桃園縣中壢市○○○路一巷
      六弄十一號前，以其所有之起子一支，拔除乙○○所有之
      車牌號碼ＤＬＵ─三一Ｏ號（移送併辦意旨誤為ＤＵＬ─
      三一０號）機車車牌一面（該車牌於懸掛於引擎號碼ＳＡ
      一０ＡＸ─一０三五五三號機車上），得手後將之懸掛於
      前開所竊之引擎號碼四ＤＹ─Ｏ八一四二九號機車上，以
      供己代步之用。嗣同年月二十五日二十三時，丙○○騎乘
      前開機車前往桃園縣中壢市○○○路一巷六弄一號尋找不
      知情之陳致位，央請陳致位搭載其外出，而於同日二十三
      時四十五分許，陳致位以前開機車搭載丙○○行經桃園縣
      平鎮市○○路與延平路口時為警查獲。
（三）再與同具前開犯意之陳致位基於犯意之聯絡，於九十三年
      十月七日（聲請書誤為十月八日）三時許，二人行經桃園
      縣中壢市○○路一一八號前，見甲○○所有之車牌號碼Ａ
      Ｘ二─四二二號機車停放於該處，且其上之鑰匙未經取下
      ，遂分由丙○○把風，而陳致位下手竊取之方式，共同竊
      取前開機車以供渠代步之用。嗣於同年月十七日十八時十
      分許，陳致位騎乘前開所竊機車搭載丙○○，行經桃園市
      ○○路五二二號前，為警攔檢而當場查獲。
二、案經桃園縣政府警察局中壢分局報請臺灣桃園地方法院檢察
    署檢察官聲請簡易判決處刑，及移送併案審理。
    理  由
一、被告丙○○經合法傳喚未到庭，惟查，右揭事實，業據被告
    丙○○於警詢、檢察官偵查及原審審理時均坦供不諱，核與
    共犯陳致位於警詢、檢察官偵查中所陳情節相符，且經證人
    甲○○、丁○○、乙○○於警詢指述明確，此外，復有贓物
    認領保管單、贓物領據（保管）單、代保管單各一紙、車輛
    竊盜、車牌失竊資料個別查詢報表─查詢車輛認可資料二份
    、車籍作業系統─查詢認可資料一件、照片六張在卷足參。
    被告之自白顯與事實相符，自堪採信。本件事證明確，被告
    前開犯行洵堪認定，應予依法論科。
二、按本件被告丙○○用以竊取ＤＬＵ三一０號車牌之起子長約
    十公分，屬堅硬鐵器一節，業據被告於原審審理時供陳明確
    ，並有被告在原審當庭所繪起子外觀圖一份附原審卷內可參
    ，該起子客觀上足對人之生命、身體、安全構成威脅，並具
    有危險性，當屬兇器無疑。故核被告丙○○就事實欄一（一
    ）所為，係犯刑法第三百二十條第一項之普通竊盜罪；就事
    實欄一（二）所為，係犯同法第三百二十一條第一項第三款
    之攜帶兇器竊盜罪；就事實欄一（三）所為，係犯刑法第三
    百二十條第一項之普通竊盜罪。被告就事實欄一（三）所示
    竊盜犯行，與陳致位有犯意聯絡及行為分擔，應論以共同正
    犯。被告所為前開三次竊盜犯行，時間緊接，所犯構成要件
    均相同，顯係基於概括犯意反覆為之，應依連續犯規定論以
    情節較重之攜帶兇器竊盜既遂一罪，並加重其刑。原聲請簡
    易判決處刑意旨雖僅就事實欄一（三）所示之竊盜犯行聲請
    簡易判決，惟如事實欄一（一）、（二）所示之竊盜、加重
    竊盜犯行，業經臺灣桃園地方法院檢察署檢察官於原審請求
    併辦，核與原聲請簡易判決處刑之事實有連續犯之裁判上一
    罪關係，為起訴效力所及，本院自得一併予以審究。
三、原審因認被告罪證明確，引用刑法第56條、第321條第1項第
    3款、第38條第1項第2款之規定， 並審酌被告於短短十餘日
    內即連續為三次竊盜犯行，其動輒任意取拿他人財物之舉，
    至為可議，惟衡其所竊物品價值非詎，且被告每行竊後未幾
    即遭警查獲，並經取回大部分失物以歸還被害人，所生危害
    尚輕，及被告之素行、犯罪動機、目的、手段及犯後坦承犯
    行、態度尚稱良好等一切情狀，量處有期徒刑八月，以示懲
    儆。對於被告持以竊取ＤＬＵ三一０號車牌之起子一支，係
    被告所有供犯罪所用之物，業據被告供陳在卷，雖未扣案，
    然不能證明已滅失，並依刑法第38條第1項第2款之規定宣告
    沒收。至九十三年十月十七日查獲被告時所扣得之鑰匙一把
    ，係被害人甲○○所有、同年九月二十五日查獲被告時所扣
    得之鑰匙二把，其中一把係被害人丁○○所有等情，分據甲○○、丁○○陳述明確，均非被告所有之物，同年九月二十
    五日所扣得之另把鑰匙，係被告住處鑰匙，亦經被告於原審
    供陳在卷，非被告犯罪所用之物，故不另就前開三把鑰匙為
    沒收之諭知。核其認事用法，並無不合，量刑亦屬妥適，上
    訴人即被告未據理由提起上訴，指摘原判決不當，請求撤銷
    改判，尚無理由，上訴應予駁回。
四、被告丙○○經合法傳喚，無正當理由未到庭，爰不待其陳述
    ，逕行判決。
據上論斷，應依刑事訴訟法第368條、第371條，判決如主文。
本案經檢察官曾忠己到庭執行職務。
中　　華　　民　　國　　94　　年　　8　　月　　 2　　 日
　　　　　　　　　刑事第四庭    審判長法　官  許增男
　　　　　　　　　　　　　　　　　    法　官  謝靜恒
　　　　　　　 　 　　　　　　　　　　法　官  周煙平
以上正本證明與原本無異。
不得上訴。
                                      書記官  蕭麗珍
中　　華　　民　　國　　94　　年　　8 　　月　　3 　　日
附錄本案論罪科刑法條
中華民國刑法第321條第1項第3款
 犯竊盜罪而有左列情形之一者，處六月以上、五年以下有期徒刑
：
三  攜帶兇器而犯之者。
